臺灣橋頭地方法院行政訴訟判決
111年度交字第111號
原      告  洪源鴻  
被      告  高雄市政府交通局

代  表  人  張淑娟  
上列當事人間交通裁決事件，原告不服被告民國111年5月20日高
市交裁字第32-BZE065394號裁決，提起行政訴訟，本院判決如下
：
    主  文
原告之訴駁回。
訴訟費用新臺幣參佰元由原告負擔。
    事實及理由
一、本件係交通裁決事件，爰依行政訴訟法第237條之7規定，不
    經言詞辯論，逕為裁判，合先敘明。
二、按交通裁決事件訴訟之提起，應以原處分機關為被告，逕向
    管轄之地方行政法院為之。交通裁決事件中撤銷訴訟之提起
    ，應於裁決書送達後30日之不變期間內為之，行政訴訟法第
    237條之1定有明文。是如非裁決之相對人，既非受處分人，
    自無權利或法律上利益受侵害之可能，即欠缺訴訟當事人適
    格之權利保護要件，而無訴訟實施權能。又行政訴訟法第10
    7條第1項各款係屬訴訟合法要件之規定，由於各款具有公益
    性，應由法院依職權調查，如有欠缺或命補正而不能補正者
    ，法院應以裁定駁回之。至於當事人適格，係指於具體訴訟
    中具備為正當當事人之適格而得適法受本案判決者而言，此
    等要件是否欠缺，常須審酌當事人之實體上法律關係始能判
    斷，而當事人是否具有公法上請求權，亦然，均應以判決方
    式為之，較能對當事人之訴訟程序權為周全保障。準此，如
    係無實施訴訟權能之人提起訴訟，而屬原告不適格之情形，
    無適用或準用行政訴訟法第107條第1項規定之明文，而應以
    判決駁回原告之訴。
三、查原告於民國111年6月21日具狀對被告111年5月20日高市交
    裁字第32-BZE065394號裁決（下稱原處分）不服提起行政訴
    訟，請求撤銷原處分。惟原處分之受處分人乃「洪楊秋紅」
    而非原告，有原處分可稽（見答辯狀證二），則原告既非原
    處分之受處分人，依上說明，並無權利或法律上利益受侵害
    之可能，即欠缺訴訟當事人適格之權利保護要件，而無訴訟
    實施權能。準此，原告提起本件撤銷訴訟，乃當事人不適格
    ，原告訴請撤銷原處分，為無理由，應予駁回。
四、此外，原告主張：交通速限標誌被遮蔽且不清楚等情，並提
    出其拍攝之照片數張。惟以原告直行行駛於旗屏一路之角度
    觀之，該速限標誌乃清晰可見（見答辯狀證三圖4），原告
    拍攝之照片，其並非直行旗屏一路，而係在右轉前之特定角
    度拍攝，然用路人無論係直行進入旗屏一路，或於旗屏路右
    轉進入旗屏一路後，即得清晰看見該速限標誌，況該速限標
    誌後，繼續往前行，雙線道路上均畫有大範圍之速限標線（
    見答辯狀證三圖5），再續前行，尚有第3處速限標線（見答
    辯狀證三圖6），足見系爭路段之速限標誌及標線乃明確標
    示且清晰可見，原告辯稱：當日車流量大，車距較短且地面
    數字被前車所掩蓋云云，要屬不可採信。另在上開圖4及圖5
    之速限標線間，設置有測速照相之人形立牌，且在警方執行
    測速位置前251.7公尺號標誌牌下，上有警語「前有測速照
    相請減速慢行」，其標誌離地187公分（見答辯狀證三圖7、
    圖8），均有實際測量及照片附卷可參，是原告所稱：前有
    測速照相之警示標示，容易被外型大型外側大型車輛所遮蔽
    ，漏未發覺云云，亦屬不足採信，是本件除當事人不適格之
    外，其主張交通裁決應撤銷之理由，亦無足取，附此敘明。
五、據上論結，本件原告之訴為無理由。依行政訴訟法第237條
    之7、第237條之8第1項、第237條之9第1項、第236條、第98
    條第1項前段，判決如主文。
中　　華　　民　　國　　111 　年　　9 　　月　30 　　日
　　　　　　　　　行政訴訟庭　法　官　張琬如
以上為正本係照原本作成。
如不服本判決，應於判決送達後20日內，向本院提出上訴狀，上
訴狀並應記載上訴理由，表明關於原判決所違背之法令及其具體
內容或依訴訟資料可認為原判決有違背法令之具體事實，並繳納
上訴費新臺幣750元。 其未表明上訴理由者，應於提出上訴後20
日內向本院補提理由書（上訴狀及上訴理由書均須按他造人數附
繕本），如逾期未提出上訴理由書者，本院毋庸再命補正，由本
院逕以裁定駁回上訴。
中　　華　　民　　國　　111 　年　　9 　　月　　30　　日
                              書記官  陳儀庭